臺灣高等法院臺中分院民事裁定　　　　　 96年度抗字第529號
　　抗 告 人　丙○○
　　　　　　　乙○○
　　相 對 人　甲○○
上列當事人間因確定訴訟費用額事件，抗告人對於中華民國96年
9月27日臺灣彰化地方法院96年度聲字804號所為裁定提起抗告，
本院裁定如下：
    主  文
抗告駁回。
抗告訴訟費用由抗告人負擔。
    理  由
一、抗告意旨略以：關於相對人提起分割共有物事件，抗告人自
    始即同意及願配合辦理，根本即無提起訴訟之必要，因此該
    裁判費用及測量費用應由相對人負擔。按依民事訴訟法第80
    條規定，被告對於原告關於訴訟標之主張逕行認諾，並能明
    其無庸起訴者，訴訟費用，由原告負擔。謹按抗告人與相對
    人及其家人交誼尚可，抗告人自始即未拒絕相對人協同辦理
    分割事宜，相對人自始即未向抗告人請求協同辦理分割事宜
    ，亦未經協調過程，且分割方案部分係採抗告人所同意之方
    案，顯見抗告人對於相對人所提之訴訟標的之主張，逕行認
    諾，確屬該訴訟無庸起訴，故該案件之訴訟費用均應由相對
    人自行負擔，準此，相對人提起分割共割共有物事件，抗告
    人自始即同意及願配合辦理，根本即無提起訴訟之必要，因
    此該裁判費用及測量費用應由相對人負擔。況本事件與一般
    之訴訟程序不同，即使原裁定係依第80條之1為訴訟費用之
    分擔，對於抗告人而言，亦屬不公平，基於訴訟司法資源不
    能浪費、避免無端浪費司法資源，爰請求廢棄原裁定云云。
二、按法院未於訴訟費用之裁判確定其費用額者，第一審受訴法
    院於該裁判有執行力後，應依聲請以裁定確定之。而依上開
    規定確定之訴訟費用額，應於裁定送達之翌日起，加給按法
    定利率計算之利息。民事訴訟法第91條第1項、第3項分別定
    有明文。
三、查相對人與抗告人間請求分割共有物事件，經原審法院96年
    度訴字第510 號民事判決確定在案。關於訴訟費用負擔之部
    分，其訴訟費用應由抗告人丙○○負擔千分之三三八、抗告
    人乙○○負擔千分之三二四。由兩造依其原應有部分比例負
    擔，已據本院調取上開各案卷查明屬實。準此，原審乃就各
    共有人因本件分割共有物事件所支出之必要費用全部，連同
    本件聲請費用在內，按兩造應有部分比例，分別確定各該共
    有人應負擔之訴訟費用，並確定如原審裁定主文所示金額，
    核無不合。又抗告人等於訴訟中，雖表明同意分割，然其對
    於相對人所提之分割方案既有異議爭執（見調閱之上開案卷
    ），顯無抗告人所稱「無提起訴訟必要」之情形，抗告人執
    此指摘原裁判不當，即非有理由，其抗告應予駁回。
四、據上論結，本件抗告為無理由，依民事訴訟法第495條之1、
    第449條第1項、第95條、第78條，裁定如主文。
中　　華　　民　　國　　96　　年　　12　　月　　19　　日
          　　　　民事第五庭　　審判長法　官　林陳松
　　　　　　　　　　　  　　　　　　　法　官　王重吉
                            　　　　　法　官　古金男
以上正本係照原本作成。
不得再抗告。
　　　　　　　　　　　　　　　　　　　書記官　詹錫朋
中　　華　　民　　國　　96　　年　　12　　月　　19　　日
                                                      Ｃ
